Inventaris van het archief van de Algemene Secretarie van het ministerie van Defensie: beleidsterrein Militair Materieel, 1953-1980
Nationaal Archief, Den Haag
- Voorbereiden van de besluitvorming en het beslissen inzake de verwerving van belangrijk militair materieel, zoals bepaalde typen voertuigen, schepen, vliegtuigen, wapens, wapen-, verbindings- en commandosystemen, sinds 1984 in het kader van het Defensie Materieelkeuze Proces (DMP). 1955-1980, 29
  - Toezegging aan de minister van Economische Zaken dat bij de aankoop van nieuwe vliegtuigen "mogelijke Starfighter" de Nederlandse industrie zoveel mogelijk zal worden ingeschakeld., 1965; 188
  - In Canada van de Northrop F-5A jachtbommenwerper en Northrop F-5B straallesvliegtuigen als opvolgers van de F-84F Thunderstreak en de T-33A straaltrainer., 1965-1977; 189-191
    - Bestanddeel 1, 189
    - Bestanddeel 2, 190
    - Bestanddeel 3, 191
  - Memorandum betreffende de stand van zaken inzake het afsluiten van het contract met de firma Krauss-Maffei inzake de levering van 415 Leopard-tanks, toezeggingen van de Duitse minister van Defensie inzake compensatie orders voor de Nederlandse industrie, in het bijzonder voor DAF, eventuele verkoop aan Duitsland van F-104G Starfighter gevechtsvliegtuigen, alsmede voortgang in de ontwikkeling van het Northrop P-530 vliegtuig en het 35 mm gemechaniseerde luchtafweerproject., 1968-1973, 1975,1979; 192-193
    - Bestanddeel 1, 192
    - Bestanddeel 2, 193
  - Vervanging van de Lockheed Neptune patrouille vliegtuigen., 1973-1975, 1977-1980; 194-198
    - Bestanddeel 1, 194
    - Bestanddeel 2, 195
    - Bestanddeel 3, 196
    - Bestanddeel 4, 197
    - Bestanddeel 5, 198
  - Vervroegde plaatsing van de voor defensie uit te voeren projecten, te weten: de bouw van S-fregatten, de aanbouw van drie loodsvaartuigen alsmede de aanschaf van wielvoertuigen en kleding., 1975; 199
  - Luchtverdedigingsmiddelen de Rapier (een product van de British Aircraft Corporation) en de Roland (een product van Frans/Duitse samenwerking), 1975; 305
  - Vervanging van het Lockheed F-104G Starfighter jachtvliegtuig en de keuze van de General Dynamics F-16 als zijn opvolger alsmede de oprichting van een interdepartementale werkgroep., 1970, 1972-1980; 200-229
    - Bestanddeel 1, 200
    - Bestanddeel 2, 201
    - Bestanddeel 3, 202
    - Bestanddeel 4, 203
    - Bestanddeel 5, 204
    - Bestanddeel 6, 205
    - Bestanddeel 7, 206
    - Bestanddeel 8, 207
    - Bestanddeel 9, 208
    - Bestanddeel 10, 209
    - Bestanddeel 11, 210
    - Bestanddeel 12, 211
    - Bestanddeel 13, 212
    - Bestanddeel 14, 213
    - Bestanddeel 15, 214
    - Bestanddeel 16, 215
    - Bestanddeel 17, 216
    - Bestanddeel 18, 217
    - Bestanddeel 19, 218
    - Bestanddeel 20, 219
    - Bestanddeel 21, 220
    - Bestanddeel 22, 221
    - Bestanddeel 23, 222
    - Bestanddeel 24, 223
    - Bestanddeel 25, 224
    - Bestanddeel 26, 225
    - Bestanddeel 27, 226
    - Bestanddeel 28, 227
    - Bestanddeel 29, 228
    - Bestanddeel 30, 229
  - Derde serie standaardfregatten, alsmede tweede onderzeeboot ter vervanging van de Dolfijnklasse., 1976-1979; ---
  - Beantwoording nota van de Algemene Rekenkamer naar aanleiding van de aanschaffing van 6.500 vrachtauto's 4 ton, ten behoeve van de Koninklijke Landmacht bij van Doorne's Bedrijfswagenfabriek DAF BV., 1975, 1979; 230
  - Oprichting van het Studiebureau Tankvervanging., 1976-1980; ---
    Zie handeling nr. 4, dossier nr. 38.
  - Problematiek met betrekking tot de tijdsduur van inschakeling van de Nederlandse industrie bij de productie van de nieuwe gevechtstank 1980, die de AMX en de Centurion zal gaan vervangen., 1978; 231
  - 940 voertuig-shelters ten behoeve van de Koninklijke Landmacht bij Fokker VFW BV te Hoogeveen., 1978; 232
  - Vervanging van de Lockheed Neptune-patrouillevliegtuigen., 1978; 300-301; 2 pakken
    - 1978 maart - mei, 300
    - 1978 juni - december, 301
  - Situatierapport vervanging pantserwielvoertuig YP-408 alsmede de instelling van de interdepartementale projectgroep vervanging YP-408., 1980; ---
    Zie handeling nr. 4, dossier nr. 59.
- Afsluiten van contracten en andere overeenkomsten inzake de levering van belangrijk militair materieel, zoals bepaalde typen voertuigen, schepen, vliegtuigen, wapens, wapen-, verbindings- en commandosystemen. 1954-1979, 32
  - Radarinstallatie en antenne installaties door Philips Bedrijfsapparatuur Nederland NV., 1954-1955,1957-1960; 233
  - DAF voertuigen type B-52, YA-126, YA-318, YA-328 en aanhangwagens 21/2 ton type mallejan, opleggers 6 en 10 ton door van Doorne Automobielfabriek alsmede een uitreksel van het aan de Algemene Rekenkamer uitgebrachte verslag betreffende de afwikkeling van een aantal gesloten overeenkomsten tussen de Staat en de NV DAF., 1955-1956,1959-1960; 234
  - 15 stuks 300 Watt HF Transmitters door Nederlandsche Standard Electric Mij NV., 1955; 235
  - 2 x 65 motoren Avon 113 met jet-pipe bestemd voor de uitvoering van het Nederlands aandeel uit het Offshore contract. door Fabrique Nationale d'Armes de Guerre., 1955; 236
    Met retroacta. 1954.
  - 4000 trucks utility 1/4 ton, 4 x 4, M38A1 (jeeps) met daarop gemonteerd "low fording" uitrusting door Kaiser-Frazer fabrieken NV., 1955; 237
  - 10 Hawker Hunter tweezits-straallesvliegtuigen door Hawker Aircraft Limited., 1956; 238
  - Mogelijke annulering van het contract met de NV Hollandse Signaal Apparaten (HSA) voor de levering van 47 radarvuurleidingsinstallaties L 4/5 met toebehoren alsmede instemming aangaande kredietverlening van de ontwikkelingskosten van een radarvuurleiding voor licht geschut (M20- c.q. L20-project)., 1958-1969, met lacunes; 239
  - Tussen de Verenigde Staten en de NAVO Sidewinder Production Organisation met betrekking tot de aanschaf, het testen van het sidewinder raketsysteem en opslaan van de productiemiddelen daarvan, alsmede tussen de NAVO Sidewinder Production Organisation en de Franse Staat voor het gebruik van de basis Ile du Levant., 1961, 1963-1964, 1966; 240
  - Met Duitsland op basis van wederkerigheid bij de revisie en aanschaffing van uitrustingmaterieel., 1959-1962,1968; 241
  - Ruiltransacties met de Israëlische regering betreffende de levering van wapens, munitie, wapen-, vliegtuig-, en jeeponderdelen door Nederland aan Israël en 1150 complete UZI-pistolen door Israël aan Nederland., 1961-1965,1967; 242
  - Gronduitrusting ten behoeve van het gezamenlijke NAVO Starfighter-programma door W.C. 't Hart & Zn. Instrumenten-en Apparatenfabriek NV., 1963; 243
  - Interpretatiegeschil over de prijsherzieningsbepaling inzake de levering van 486 Leopard I tanks door de firma Krauss-Maffei A.G., 1972-1973, 1976,1978-1979; 244
  - 735 stuks fragmentatiebommen (BL 755 cluster bombs) in Groot-Britannië., 1972,1974; 245
    Zie ook dossier nr. 249.
  - Sanders Associates Inc. betreffende de aanschaf electronic countermeasures equipement type ALQ 126 voor RF-104G vliegtuigen., 1974-1975; 246
  - SAAB-Scania betreffende de levering van Rate Gyro Sight RGS2 systemen, te installeren in de NF 5A vliegtuigen., 1974,1978; 247
  - Geschil met het Rijn-Schelde-Verolme (RSV)-concern inzake - in afwijking van het in contract gestelde bouweisen - de verlate bouw en aflevering van het het bevoorradingsschip Hr Ms Zuiderkruis., 1975; 248
  - Fragmentatiebommen (BL 755 cluster bombs) in Groot Brittannië., 1975; 249
    Zie ook dossier nr. 245
  - Vervanging van Ground Controlled Approach (GCA)-apparatuur door de firma Raytheon Company (USA)., 1977; 250
- Voorbereiden en vaststellen van de aanvragen van militair materieel in het kader van militaire hulpprogramma's. 1959-1963, 36
  - Nota over toekomstige vraagstukken op financierings- en inspanningsbeleid voor de komende jaren en welke verplichtingen Nederland in NAVO-verband hierover moet nakomen, o.a. problematiek met betrekking tot het vliegtuigvervangingsplan van F-86K door F-86D vliegtuigen bij de Koninklijke Luchtmacht., 1959; ---
    Zie handeling nr. 16, dossier nr. 128.
  - Betalingsprocedure van aangekochte Amerikaanse vliegtuigonderdelen., 1963; 251
    Met retroacta. 1957.
  - Bij de Chief Military Assistance Advisory Group (MAAG) van verbindingsmaterieel, te weten 135 radiotoestellen 100 Watt (na aanvankelijke annulering)., 1960; 252
  - Aanbeveling van de Chief MAAG op het zo breed mogelijke terrein van materieelaangelegenheden en wensen op het terrein van parate slagkracht, alsmede de mogelijke Nederlandse aankoop uit het hulpprogramma of directe koop van materieel in de Verenigde Staten., 1961-1962; 253
  - Instemming voorstel Regeringscommissaris Economische en Militaire Hulpprogramma inzake bestelling prototypen en ontwikkelingsorders op het gebied elektronische industrie., 1963; 254
    Met retroacta 1952.
  - Correspondentie met de Regeringscommissaris inzake de bestelling bij de NV Fokker van 20 S-14 vliegtuigen door de Nederlandse regering en bij een mogelijke NAVO-order, aan Fokker te verplichten het aantal met 20 te vermeerderen en de prijs t.z.t. aan de Staat terug te betalen alsmede het plan voor een gëintegreerde vliegtuigproduktie in Europa welke deels zou moeten worden gefinancieerd uit eigen middelen, deels uit Amerikaanse off-shore dollars alsmede correspondentie over een mogelijk contract voor de fabricage van vliegtuigen in Brazilië., 1963; 255
    Met retroacta. 1952.
- Voorbereiden en afsluiten van standardization agreements (STANAG's) in NAVO verband. 1956-1972, 43
  - Procedure inzake het ratificiceren van STANAG's., 1956; 302
  - Ratificatie STANAG 4096 basic technical characteristics for single sideband, single channel voice communications., 1963-1964; 256
  - Ratificatie STANAG 2310 small arms ammunition., 1963-1965; 257
  - Ratificatie STANAG 4090 betreffende small arms ammunition., 1962 -1964; 258
  - Ratificatie STANAG 4083 betreffende Interchange ability of infrared image converter tubes., 1964-1965; 259
  - Ratificatie van STANAG 4076 betreffende circular waveguides., 1965; 260
  - Ratificatie van STANAG 4036 betreffende standardisation of radio-frequency coaxial connectors., 1965; 261
  - Ratificatie van STANAG 4062 deel 1 betreffende attachments for lifting vehicles and heavy military equipment by land and sea., 1965-1966; 262
  - Ratificatie van STANAG 4105 betreffende standardisation of environmental test conditions for military opticial instruments., 1965-1967; 263
  - Ratificatie van STANAG 2817 2e editie betreffende design and constructional requirement which facilitate maintenance of electrical and ellectronic equipment for armies., 1966-1967; 264
  - Ratificatie van STANAG 4108 betreffende NATO quality control system requirements for industry., 1966-1967; 265
  - Ratificatie van STANAG 4004 betreffende Pneumatic tyres for transport vehicles., 1967-1968,1972; 266
  - Ratificatie van STANAG 4058 betreffende standardisation of Waveguide flanges., 1967-1968; 267
  - Ratificatie van STANAG 4116 betreffende 84 mm Carl Gustav infantry antitank gun and its associated ammunition., 1968,1972-1973; 268
  - Ratificatie van STANAG 4086 2e editie betreffende standardisation of synchro's., 1968; 269
- Voorbereiden en vaststellen van modificaties. 1975, 56
  - Bölkow BO-105C helikopters van de Koninklijke Luchtmacht., 1975; 270
  - Bofors kanonnen 40 mm L/70., 1975; 271
- Voorbereiding van de besluitvorming en het beslissen inzake de afstoting van belangrijk militair materieel, zoals bepaalde typen voertuigen, schepen, vliegtuigen, wapens, wapen-, verbindings- en commandosystemen. 1955-1980, 66
  - Auster-vliegtuigen aan de Koninklijke Nederlandse Vereniging voor Luchtvaart., 1955; 272
  - Overeenkomst met NV Schreiner & Co. inzake het in bruikleen afstaan van twee Spitfires., 1955-1957; 273
  - Uiteenzetting van een gedragslijn bij de verkoop van strategische bruikbaar materieel aan zgn. "bevriende regeringen"en particuliere firma's in het algemeen, de verkoop van 40 Aden kanonlopen aan de firma Aircraft Equipment Ltd. en India en het overleg met het Ministerie van Financiën over een achttal mijnenvegers van de Wildervank-klasse., 1968-1969; 274
  - De verkoop van surplus wapens, ter voorkoming van handel in wapens en munitie die eerder door Nederland als overtollig werden afgestoten., 1959; 275
  - Besprekingen met West-Duitsland over de verkoop van 20 F-104G Starfighters., 1959-1973, met lacunes; ---
  - Standpunt minister inzake ongebruikte strategische goederen; mogen bij verkoop uitsluitend aan bevriende regeringen worden verkocht; opgave van strategisch materieel dat altijd dient te worden verschroot., 1960-1973, met lacunes; 276
  - Ruiltransacties met de Israëlische regering betreffende de levering van wapens, munitie, wapen-, vliegtuig-, en jeeponderdelen door Nederland en 1150 complete UZI-pistolen door Israël aan Nederland., 1961-1965,1967; ---
    Zie handeling nr. 32, dossier nr. 242.
  - Instemming met de verkoop aan Israël van Centurion onderdelen, Fledermausradar en defensieve wapens met vuurleidingapparatuur ten behoeve van de luchtverdediging van Israëlische vliegvelden en een eventuele samenwerking tussen Israël en de Koninklijke Marine op het gebied van onderzoek en wapen-ontwikkeling op materieelgebied., 1965, 1968-1969; 277
  - Overleg inzake procedure tot vernietiging van wapens en onderdelen daarvan door versmelting, alsmede de aanwijzing dat de 573 technische dienst verzamelplaatscompagnie als onderdeel gaat functioneren voor de te versmelten wapens en onderdelen., 1967-1968; 278
  - Verkoop van Hr Ms De Ruyter aan de Peruviaanse regering., 1972-1973; 279
  - Voorstel tot instemming met een schenking van overtollig militair materieel aan Portugal., 1979; 280
  - Financiële hulp en mogelijke overdracht van F-104G Starfighters aan Turkije., 1979-1980; 306
  - Tekenen van de overeenkomst voor de overdracht van 25 ex-luchtmacht Starfighters aan Turkije in het kader van NAVO-hulp., 1980; ---
    Zie handeling nr. 4, dossier nr. 57.
- Uitvoeren van wetenschappelijk onderzoek. 1952-1980, 73
  - Eindverslag van de technische commissie voor hefschroefvliegtuigen inzake de ontwikkeling en de gebruiksmogelijkheden voor het Nederlandse hefschroefvliegtuig type Kolibrie H-3., 1957,1961; ---
    Zie handeling nr.22, dossier nr. 177.
    Zie ook handeling nr.6, ouddossier nr. 327.109 archief ministerie van Marine.
  - Verlenen van steun uit het ontwikkelingsfonds ten behoeve van het ontwikkelen van radarvuurleidingsapparatuur door NV Hollandse Signaalapparaten., 1958-1959; ---
    Zie handeling nr. 32, dossier nr. 239.
  - Mogelijke annulering van het contract met de NV Hollandse Signaal Apparaten voor de levering van 47 radarvuurleidingsinstallaties L 4/5 met toebehoren alsmede instemming aangaande kredietverlening van de ontwikkelingskosten van een radarvuurleiding voor licht geschut (M20- c.q. L20-project)., 1958-1969, met lacunes; ---
    Zie handeling 32, dossier nr. 239.
  - Opgave van resultaten betreffende het onderzoek in samenwerking met de Nederlandse industrie en RVO/TNO met betrekking tot het verlengen van de houdbaarheid en verbetering opslagcondities van droge batterijen., 1955-1959; 281
  - Overeenkomst tussen Optische Industrie "De Oude Delft" en Aerojet-General Corporation ten behoeve van het uitvoeren van geclassificeerde defensieopdrachten., 1961-1962; 282
  - Projectovereenkomsten op grond van het Mutual Weapons Development Program tussen de staat en TNO inzake study of structure activity relations of candidate Chemical Warfare agents, therapy resistance in nerve gas poisoning en diffusion of gas and aerosol clouds., 1962-1963; 283
  - Verzoek om overheidssteun te willen verlenen aan een ontwikkelingsproject rakettenkruit - ingediend via de commissie nieuwe wapens - van de Koninklijke Nederlandse Springstoffen Fabriek NV., 1963-1964; 284
  - Het aangaan van een contractuele verplichting met de Zweedse firma NSEM tot de ontwikkeling van het Pharos-project inzake luchtverkeersregelingsystemen., 1969-1970; 285
  - Onderzoek door de octrooiafdeling T.N.O. naar de kansen op octrooiverlening voor een reinigingsmethode met behulp van ultrasone energie., 1974-1975; 286
- Voorbereiden en vaststellen van een beleid ten aanzien van het voorkomen en zonodig bestrijden van activiteiten, die schade kunnen doen aan het te goedernaam- en faam fungeren van Defensie bij onder meer de verwerving van militair materieel. 1949-1950, 1957, 1977, 85
  - Richtlijnen ten aanzien van het plaatsen van opdrachten voor leveringen aan de Koninklijke Landmacht bij gewezen collaborateurs en ex-politieke delinquenten., 1949-1950,1957; 287
  - Fraudebestrijding (orgaanbeschrijving van op te richten Bureau's Bijzondere Opdrachten bij het Directoraat Generaal Materieel en andere krijgsmachtdelen)., 1977; ---
    Zie handeling nr. 4, dossier nr. 45.